---
title: "Séries temporelles et reproductibilité"
author: "Mathieu Rémy"
date: "16/04/2020"
output: html_document
---

# 1. Créer une série temporelle du CO2 à partir des données de hawai.csv

```{r, warning = FALSE}
## Lecture du fichier hawaï.csv
library('tidyverse')
library(lubridate) ## Package pour la manipulation des dates (notes de cours 11.1)

Hawai <- read.csv('Hawai.csv', header = TRUE, sep = ',')

# Visualisation des données 

 min_CO2 <-min(Hawai$CO2)
 max_CO2 <- max(Hawai$CO2) ## pour mieux ajuster le ylim 

visua_1 <- ggplot(Hawai, aes(x = time , y = CO2 )) +
  ylim(310, 380)+
  geom_line()
visua_1 # voir le graph des données 

# Création de la série temporelle  (notes de cours 11.2)
library(forecast)

Hawai_ts <- ts(Hawai$CO2,
                  start = c(Hawai$time[1]), # départ de la série à la première valeur
               frequency = 12)  ## Nombre de mois 

autoplot(Hawai_ts) # visualisation graphique 
```


# 2. Séparer la série en parties d'entraînement (environ 70% des données) et en partie test  (notes de cour 11.3.1)

Nous voulons un modèle capable de prédire le futur. Pour cette raison, le jeu de données d'entraînement se fait sur les données (70%) du début de la série. Les restantes (30% des données) seront utilisées pour tester le modèle. 
```{r}

bound <- floor((nrow(Hawai)*0.70))    # Trouver les données d'entrainement
bound

Hawai_ts_train <- window(Hawai_ts, start = 1958.167, end = 1988.833)
Hawai_ts_test <- window(Hawai_ts, start = 	1988.917) # Basé sur l'exemple dans les notes de cours (11.3.1)
```


# 3. Créer un modèle ETS sur les données d'entraînement, puis projeter la prévision de CO2 atmosphérique pour comparer aux données test

```{r}
# Modèle ETS optimiser par R 
# Basé sur l'exemple dans les notes de cours (11.3.2.4)

fit <- ets(Hawai_ts_train) # création du modèle
summary(fit) # sommaire des caractéristique du modèle créé
autoplot(fit) # voir les données en graphique

pred_Hawai <- fit%>%
  forecast(h=158)  #Prédiction des données 

autoplot(pred_Hawai) +    # Courbe des prédictions  
  autolayer(Hawai_ts_test, color = rgb(0, 0, 0, 0.8)) +  # Courbe des données test 
  labs(x = "time", y = "CO2")

```

# 4. Effectuer une analyse des résidus

```{r}

checkresiduals(pred_Hawai)
```



# 5. Le modèle est-il fiable? 

- Le modèle ne teint pas compte de la tendance haussière des taux de CO2. L'algorithme de holt's pourrait donner des meilleurs résultat car, il teint compte des tendances haussières avec la fonction "damped". 
- Les résidus semblent bien respecter la normalité. 
- Pour le "Ljung-Box", il indique que la probabilité que les résidus aient été générés par un bruit blanc est faible (p-value = 3.437e-08),
il y a une possible structure dans les données, mais le modèle ne la pas illustrée. 


Comment pourrait-il être amélioré?

Il faudra comparer avec un modèle basé sur l'algorithme de holt-Winter's. La tendance générale (hausière) et l'effet saisonnier seront pris en considération dans ce genre d'algorithme.




